ro/extensions/spellcheck/hunspell/ro.aff
# cont... - verbe terimante in g sau c la persoana I singular prezend: ajung,
SFX H Y 116
SFX H g ge-mi g
SFX H g ge-ți g
SFX H g ge-mă g
SFX H g ge-l g
SFX H g ge-o g
SFX H g ge-ne g
SFX H g ge-i g
SFX H d de-mă d
SFX H d de-mi d
SFX H d de-ți d
SFX H d de-l d
SFX H d de-o d
SFX H d de-ne d
SFX H d de-i d
SFX H d de-le d
SFX H c -mă [ui]c
SFX H c -l [ui]c
SFX H c -o [ui]c
SFX H c -ne [ui]c
SFX H c -i [ui]c
SFX H c -le [ui]c
SFX H c -mi [ui]c
SFX H c -ți [ui]c
SFX H 0 e-mă ec
SFX H 0 e-te ec
SFX H 0 e-mi ec
SFX H 0 e-ți ec
SFX H 0 e-l ec
SFX H 0 e-o ec
SFX H 0 e-ne ec
SFX H 0 e-i ec
SFX H 0 e-le ec
SFX H t te-mă t
SFX H t te-mi t
SFX H t te-ți t
SFX H t te-l t
SFX H t te-o t
SFX H t te-ne t
SFX H t te-i t
SFX H t te-le t
SFX H 0 eți-mă .
SFX H 0 eți-vă .
SFX H 0 eți-l .
SFX H 0 eți-o .
SFX H 0 eți-ne .
SFX H 0 eți-i .
SFX H 0 eți-le .
SFX H t țându-mă t
SFX H t țându-te t
SFX H t țându-l t
SFX H t țând-o t
SFX H t țându-se t
SFX H t țându-și t
SFX H t țându-și-i t
SFX H t țându-și-l t
SFX H t țându-și-o t
SFX H t țându-și-le t
SFX H t țându-ne t
SFX H t țându-vă t
SFX H t țându-i t
SFX H t țându-le t
SFX H d zându-mă d
SFX H d zându-te d
SFX H d zându-l d
SFX H d zând-o d
SFX H d zându-se d
SFX H d zându-și d
SFX H d zându-și-l d
SFX H d zându-și-o d
SFX H d zându-și-le d
SFX H d zându-ne d
SFX H d zându-vă d
SFX H d zându-i d
SFX H d zându-le d
SFX H 0 ându-mă [^a]g
SFX H 0 ându-te [^a]g
SFX H 0 ându-l [^a]g
SFX H 0 ând-o [^a]g
SFX H 0 ându-se [^a]g
SFX H 0 ându-și [^a]g
SFX H 0 ându-și-i [^a]g
SFX H 0 ându-și-l [^a]g
SFX H 0 ându-și-o [^a]g
SFX H 0 ându-și-le [^a]g
SFX H 0 ându-ne [^a]g
SFX H 0 ându-vă [^a]g
SFX H 0 ându-i [^a]g
SFX H 0 ându-le [^a]g
SFX H ag ăgându-mă ag
SFX H ag ăgându-te ag
SFX H ag ăgându-l ag
SFX H ag ăgând-o ag
SFX H ag ăgându-se ag
SFX H ag ăgându-și ag
SFX H ag ăgându-și-i ag
SFX H ag ăgându-și-l ag
SFX H ag ăgându-și-o ag
SFX H ag ăgându-și-le ag
SFX H ag ăgându-ne ag
SFX H ag ăgându-vă ag
SFX H ag ăgându-i ag
SFX H ag ăgându-le ag
SFX H 0 ându-mă [^dtg]
SFX H 0 ându-te [^dtg]
SFX H 0 ându-l [^dtg]
SFX H 0 ând-o [^dtg]
SFX H 0 ându-se [^dtg]
SFX H 0 ându-și [^dtg]
SFX H 0 ându-și-i [^dtg]
SFX H 0 ându-și-l [^dtg]
SFX H 0 ându-și-o [^dtg]
SFX H 0 ându-și-le [^dtg]
SFX H 0 ându-ne [^dtg]
SFX H 0 ându-vă [^dtg]
SFX H 0 ându-i [^dtg]
SFX H 0 ându-le [^dtg]
PFX H Y 1
PFX H 0 re .

# cont... - verbe terimante in g la persoana I singular prezent: ajung, merg
SFX G Y 1
SFX G 0 -o .
PFX G Y 1
PFX G 0 re .
#end*******************************************************************************



#********************************************************************************
# verbe conjugarea 4.2 (esc) si 4.4 (ăsc) (v4/I)
#********************************************************************************
SFX I Y 203
SFX I esc ești esc    #prezent
SFX I esc ește esc
SFX I esc ește-mă esc #prezent imperativ
SFX I esc ește-te esc
SFX I esc ește-l esc
SFX I esc ește-o esc
SFX I esc ește-ne esc
SFX I esc ește-i esc
SFX I esc im [^i]esc
SFX I esc iți [^i]esc
SFX I esc m iesc
SFX I esc ți iesc
SFX I esc iți-mă [^i]esc #prezent imperativ
SFX I esc iți-l [^i]esc
SFX I esc iți-o [^i]esc
SFX I esc iți-ne [^i]esc
SFX I esc iți-vă [^i]esc
SFX I esc iți-i [^i]esc
SFX I esc ți-mă iesc
SFX I esc ți-l iesc
SFX I esc ți-o iesc
SFX I esc ți-ne iesc
SFX I esc ți-vă iesc
SFX I esc ți-i iesc
SFX I esc am iesc #imperfect
SFX I esc ai iesc
SFX I esc a iesc
SFX I esc ați iesc
SFX I esc au iesc
SFX I esc eam [^i]esc #imperfect
SFX I esc eai [^i]esc
SFX I esc ea [^i]esc
SFX I esc eați [^i]esc
SFX I esc eau [^i]esc
SFX I esc ind [^i]esc #gerunziu
SFX I esc indu-mă [^i]esc
SFX I esc indu-te [^i]esc
SFX I esc indu-l [^i]esc
SFX I esc ind-o [^i]esc
SFX I esc indu-se [^i]esc
SFX I esc indu-și [^i]esc
SFX I esc indu-și-i [^i]esc
SFX I esc indu-și-o [^i]esc
SFX I esc indu-și-l [^i]esc
SFX I esc indu-și-le [^i]esc
SFX I esc indu-ne [^i]esc
SFX I esc indu-vă [^i]esc
SFX I esc indu-i [^i]esc
SFX I esc indu-le [^i]esc
SFX I esc nd iesc
SFX I esc ndu-mă iesc
SFX I esc ndu-te iesc
SFX I esc ndu-l iesc
SFX I esc nd-o iesc
SFX I esc ndu-se iesc
SFX I esc ndu-și iesc
SFX I esc ndu-și-i iesc
SFX I esc ndu-și-o iesc
SFX I esc ndu-și-l iesc
SFX I esc ndu-și-le iesc
SFX I esc ndu-ne iesc
SFX I esc ndu-vă iesc
SFX I esc ndu-i iesc
SFX I esc ndu-le iesc
SFX I esc isem [^i]esc #mai mult ca perfect
SFX I esc iseși [^i]esc
SFX I esc ise [^i]esc
SFX I esc iserăm [^i]esc
SFX I esc iserăți [^i]esc
SFX I esc iseți [^i]esc
SFX I esc iseră [^i]esc
SFX I esc sem iesc
SFX I esc seși iesc
SFX I esc se iesc
SFX I esc serăm iesc
SFX I esc sem iesc
SFX I esc serăți iesc
SFX I esc seți iesc
SFX I esc seră iesc
SFX I esc i [^i]esc #viitor1
SFX I esc it [^i]esc #viitor2
SFX I iesc i iesc
SFX I esc t iesc
SFX I esc it [^i]esc #participiu
SFX I esc it-o [^i]esc
SFX I esc t iesc #participiu
SFX I esc t-o iesc
SFX I esc ii [^i]esc #prefect simplu
SFX I esc iși [^i]esc
SFX I esc i [^i]esc
SFX I esc irăm [^i]esc
SFX I esc irăți [^i]esc
SFX I esc iră [^i]esc
SFX I esc i iesc
SFX I esc și iesc
SFX I iesc i iesc
SFX I esc ască iesc
SFX I esc ească [^i]esc
SFX I esc răm iesc
SFX I esc răți iesc
SFX I esc ră iesc
SFX I ăsc ăști ăsc #prezent
SFX I ăsc ăște ăsc
SFX I ăsc ăște-mă ăsc #prezent imperativ
SFX I ăsc ăște-te ăsc
SFX I ăsc ăște-l ăsc
SFX I ăsc ăște-o ăsc
SFX I ăsc ăște-ne ăsc
SFX I ăsc ăște-i ăsc
SFX I ăsc âm ăsc
SFX I ăsc âți ăsc
SFX I ăsc âți-mă ăsc #prezent imperativ
SFX I ăsc âți-vă ăsc
SFX I ăsc âți-l ăsc
SFX I ăsc âți-o ăsc
SFX I ăsc âți-ne ăsc
SFX I ăsc âți-i ăsc
SFX I ăsc am ăsc #imperfect
SFX I ăsc ai ăsc
SFX I ăsc a ăsc
SFX I ăsc ați ăsc
SFX I ăsc au ăsc
SFX I ăsc ând ăsc #gerunziu
SFX I ăsc ându-mă ăsc
SFX I ăsc ându-te ăsc
SFX I ăsc ându-l ăsc
SFX I ăsc ând-o ăsc
SFX I ăsc ându-se ăsc
SFX I ăsc ându-și ăsc
SFX I ăsc ându-și-i ăsc
SFX I ăsc ându-și-o ăsc
SFX I ăsc ându-și-l ăsc
SFX I ăsc ându-și-le ăsc
SFX I ăsc ându-ne ăsc
SFX I ăsc ându-vă ăsc
SFX I ăsc ându-i ăsc
SFX I ăsc ându-le ăsc
SFX I ăsc âsem ăsc #mai mult ca perfect
SFX I ăsc âseși ăsc
SFX I ăsc âse ăsc
SFX I ăsc âsem ăsc
SFX I ăsc âseți ăsc
SFX I ăsc âseră ăsc
SFX I ăsc î ăsc #viitor 1
SFX I ăsc ât ăsc #viitor 2
SFX I ăsc ât ăsc #participiu
SFX I ăsc ât-o ăsc
SFX I ăsc âi ăsc
SFX I ăsc âși ăsc
SFX I ăsc î ăsc
SFX I ăsc ârăm ăsc
SFX I ăsc ârăți ăsc
SFX I ăsc âră ăsc
SFX I 0  ește-mă i #prezent imperativ
SFX I 0 ește-te i
SFX I 0 ește-l i
SFX I 0 ește-o i
SFX I 0 ește-ne i
SFX I 0 ește-i i
SFX I 0 e i
SFX I 0 m i
SFX I 0 ți i
SFX I 0 ți-mă i #prezent imperativ
SFX I 0 ți-vă i
SFX I 0 ți-l i
SFX I 0 ți-o i
SFX I 0 ți-ne i
SFX I 0 ți-i i
SFX I 0 am i #imperfect
SFX I 0 ai i
SFX I 0 a i
SFX I 0 ați i
SFX I 0 au i
SFX I 0 nd i #gerunziu
SFX I 0 ndu-mă i
SFX I 0 ndu-te i
SFX I 0 ndu-l i
SFX I 0 nd-o i
SFX I 0 ndu-se i
SFX I 0 ndu-și i
SFX I 0 ndu-și-i i
SFX I 0 ndu-și-o i
SFX I 0 ndu-și-l i
SFX I 0 ndu-și-le i
SFX I 0 ndu-ne i
SFX I 0 ndu-vă i
SFX I 0 ndu-i i
SFX I 0 ndu-le i
SFX I 0 sem i #mai mult ca perfect
SFX I 0 seși i
SFX I 0 se i
SFX I 0 sem i
SFX I 0 seți i
SFX I 0 serăm i
SFX I 0 serăți i
SFX I 0 seră i
SFX I 0 t i #participiu
SFX I 0 t-o i
SFX I 0 i i  #perfect simplu
SFX I 0 și i
SFX I 0 răm i
SFX I 0 răți i
SFX I 0 ră i
PFX I Y 1
PFX I 0 re .
#end*******************************************************************************
